【裁判字號】    99,簡聲抗,3
【裁判日期】    990402
【裁判案由】    停止執行
【裁判全文】
臺灣臺中地方法院民事裁定             99年度簡聲抗字第3號
抗  告  人  乙○○
相  對  人  甲  ○
上列當事人間聲請求停止執行事件，抗告人對於民國99年2月11
日本院臺中簡易庭所為99年度中簡聲字第6號裁定提起抗告，本
院合議庭裁定如下：
    主  文
抗告駁回。
抗告程序費用新臺幣壹仟元由抗告人負擔。
    理  由
一、抗告意旨略以：緣相對人提出之債務人異議之訴所聲明之事
    實及理由，皆為其自行編造與真實債務狀況有極大出入，顯
    係利用興訟提出暫停執行請求以規避償債責任。又目前已發
    現相對人有二筆薪資債權可供順利執行，若不以未清償金額
    約新台幣（下同）140,000餘元作為停止執行之擔保金，相
    對人可能於異議之訴敗訴後離職匿居，抗告人每月獲償權益
    將無法獲得保障，爰聲明求為裁定將原審裁定廢棄，並駁回
    相對人停止執行之聲請等語。
二、按有提起異議之訴時，法院因必要情形，或依聲請定相當並
    確實之擔保，得為停止強制執行之裁定，強制執行法第18條
    第 2項定有明文。依此規定，只須當事人提起異議之訴，在
    該異議之訴確定前，法院如認有必要，即得依職權為停止執
    行之裁定；其在當事人願供擔保，聲請停止強制執行時，法
    院亦非不得依其聲請，定相當並確實之擔保，為停止強制執
    行之裁定。至該異議之訴實體上有無理由，則非法院於裁定
    停止強制執行時應予審酌之事項（最高法院93年度臺抗字第
    723號裁定意旨參照）。又法院依強制執行法第18條第2項定
    擔保金額而准許停止強制執行之裁定者，該項擔保係備供債
    權人因停止執行所受損害之賠償，其數額應依標的物停止執
    行後，債權人未能即時受償或利用該標的物所受之損害額，
    或其因另供擔保強制執行所受之損害額定之，非以標的物之
    價值或其債權額為依據（最高法院91年度臺抗字第111號裁
    定意旨參照）。
三、經查，原審以本院98年度司執字第44010號清償債務強制執
    行事件目前尚未終結，而相對人已對抗告人提起債務人異議
    之訴，經本院台中簡易庭以99年度中簡字第278號受理在案
    等情，業據調取上開執行卷宗及本院99年度中簡字第278號
    債務人異議之訴卷宗查閱屬實，而准許相對人所為停止執行
    之聲請，於法尚無不合。抗告人雖執上情提起抗告，惟相對
    人既主張執行名義成立後，其對抗告人之債務已清償完畢，
    而有發生債權消滅之事由，並提起訴訟欲求為撤銷系爭執行
    程序，從形式上觀之，即符合強制執行法18條第2項規定之
    要件，至該異議之訴實體上有無理由，則非法院於裁定停止
    強制執行時應予審酌之事項，是依前開說明，該異議之訴是
    否合法或實體上有無理由，均不影響法院為停止強制執行之
    裁定，抗告意旨主張原裁定不合法，尚無可採。
四、次查，原審參照前揭最高法院見解所示，認為酌定擔保金額
    時，僅能斟酌抗告人未能即時受償所受之損害額定之，不得
    以標的物之價值或其債權額為依據。而審酌抗告人聲請強制
    執行後，如停止執行未能即時受償預計所受之損害額，應為
    債權額即200,000元，按週年利率5%計算之法定遲延利息，
    及參酌上開債務人異議訴訟之訴訟標的金額未逾民事訴訟法
    第466條所定數額，屬不得上訴第三審之事件，至二審終結
    其期間推定為2年10個月（參照各級法院辦案期限實施要點
    第2條規定民事簡易程序第一審審判案件期限10個月、民事
    第二審審判案件期限2年）之情，酌定相對人所應供之擔保
    金額為28,333元【計算式如下：200000X5%X（2+10/12）
    =28333，元以下四捨五入】，亦無不當。從而，抗告人以前
    述事由提起本件抗告，請求廢棄原裁定，為無理由，應予駁
    回。
五、結論：本件抗告為無理由，依強制執行法第30條之1，民事
    訴訟法第436條之1第1項、第3項、第495條之1第1項、第449
    條第1項、第95條、第78條，裁定如主文。
中    華    民    國    99    年    4    月      2    日
                  民事第三庭  審判長法  官  許秀芬
                                    法  官  許石慶
                                    法  官  曹宗鼎
上正本係照原本作成。
本裁定不得再抗告。
中    華    民    國    99    年    4    月      8    日
                                    書記官

司法院資訊處製作；財團法人民間司法改革基金會備份。
